【裁判字號】    98,抗,750
【裁判日期】    980521
【裁判案由】    訴訟救助
【裁判全文】
臺灣高等法院民事裁定                   98年度抗字第750號
抗  告  人  甲○○
上列抗告人因與乙○○間侵權行為損害賠償事件，聲請訴訟救助
，對於中華民國98年3月23日臺灣板橋地方法院98年度救字第37
號裁定提起抗告，本院裁定如下：
    主  文
原裁定廢棄。
准予訴訟救助。
聲請及抗告訴訟費用由相對人負擔。
    理  由
一、按法律扶助法第13條及第62條分別規定，無資力者得申請法
    律扶助。經分會准予法律扶助之無資力者，其於訴訟程序中
    ，向法院聲請訴訟救助時，應准予訴訟救助。但另有不符法
    律扶助事實之證明者，不在此限。同法第3 條並規定，本法
    所稱無資力者，係指符合社會救助法之低收入戶或其每月可
    處分之收入及可處分之資產低於一定標準者。前項所稱一定
    標準之認定辦法，由基金會定之。又財團法人法律扶助基金
    會受法律扶助者無資力認定標準（以下稱無資力認定標準）
    第2條及第3條第1款至第3款，復對該無資力者定有其資格認
    定之標準。是法律扶助法所稱之「無資力者」，乃為民事訴
    訟法第107條第1項前段「無資力支出訴訟費用者」之特別規
    定，法院對於經財團法人法律扶助基金會准予法律扶助之無
    資力者，聲請訴訟救助時，於審查是否有法律扶助法第62條
    但書規定「但另有不符法律扶助事實之證明」情形者，自應
    以該法所定無資力者之資格認定標準為據。
二、本件抗告人於原法院聲請意旨略以：伊於刑事附帶民事訴訟
    訴請相對人侵權行為賠償損害事件，經臺灣板橋地方法院刑
    事庭裁定移送民事庭審理，而由該院以97年度訴字第2060號
    受理在案，伊於移送後擴張請求金額，因伊為無資力之人，
    已經財團法人法律扶助基金會板橋分會（以下稱法扶板橋分
    會）准予扶助，爰就擴張後應徵之裁判費聲請訴訟救助等語
    ，並提出法扶板橋分會覆議審查表及扶助律師接案通知書以
    資釋明。查聲請人住於臺北縣，全戶應計入之人口數 1人，
    依無資力認定標準第3條第1款規定，其每月可處分之收入未
    超過新臺幣（下同）2萬2千元，可處分之資產在50萬元以下
    者，屬無資力。依原法院調閱抗告人稅務電子閘門財產所得
    調件明細表所示，抗告人96年度無所得及財產（見原法院卷
    第9 頁），其於法扶板橋分會自陳目前無業，有時撿資源回
    收，每月收入約1千元，僅領有半年1次急難補助3 千元等情
    （見本院卷第18頁）。再參以抗告人尚積欠馬偕紀念醫院醫
    療費用6,262 元，及截至97年10月止，並有華南銀行中和分
    行5萬5千元、台新國際商業銀行台北分行38萬2 千元、良京
    實業股份有限公司15萬元等，共計58萬7 千元之債務尚未清
    償，亦有馬偕紀念醫院欠費催繳單、財團法人金融聯合徵信
    中心當事人查詢個人資料回覆書等件在卷可憑（見本院卷第
    6-11頁），堪認抗告人得處分之收入及資產與前開無資力標
    準認定相符，是抗告人既無不符法律扶助之事實，依首開說
    明，自應准予訴訟救助。原法院駁回抗告人之聲請，尚有未
    合。抗告意旨指摘原裁定不當，求予廢棄改判，為有理由。
    爰由本院予以廢棄，改判如主文第2項所示。
三、據上論結，本件抗告為有理由，爰裁定如主文。
中    華    民    國    98    年    5     月    21    日
                    民事第十一庭
                        審判長法  官  鄭雅萍
                              法  官  徐福晉
                              法  官  詹文馨
正本係照原本作成。
不得再抗告。
中    華    民    國    98    年    5     月    25    日
                              書記官  洪秋帆


司法院資訊處製作；財團法人民間司法改革基金會備份。
